【裁判字號】    89,成簡,20
【裁判日期】    891218
【裁判案由】    
【裁判全文】
臺灣臺東地方法院成功簡易庭民事簡易判決  八十九年度成簡字第二○號
    原      告  甲○○
    訴訟代理人  李泰宏律師
    被      告  乙○○
右當事人間所有權移轉登記事件，本院判決如左：
    主      文
被告應將臺東縣成功鎮○○段第柒肆玖地號、面積零點零捌壹壹零伍公頃土地移轉登
記並交付給劉月英。
訴訟費用由被告負擔。
本判決於原告以新台幣壹拾萬捌仟壹佰肆拾元供擔保後，得假執行。
    事實及理由
一、原告之聲明：如主文第一項所示，及為以供擔保為條件之假執行宣告。
二、事實摘要：原告主張被告前於民國八十一年十一月十四日將臺東縣成功鎮○○段
    第七四九、七八九地號（重測前地號為臺東縣成功鎮○○段白蓮小段第一九九、
    第一九八地號）二筆土地全部出售予原告並約定登記在原告指定有自耕能力人之
    名下，被告雖已依約定將臺東縣成功鎮○○段第七八九地號土地移轉登記在原告
    指定之劉月英名下，但另筆臺東縣成功鎮○○段第七四九地號土地（下稱系爭土
    地），被告則延不辦理過戶，爰依買賣關係請求被告將系爭土地移轉登記並交付
    予原告所指定之劉月英等語。被告則以其訂約當時雖親自簽名及蓋章在系爭土地
    之買賣契約書上，然並不明瞭系爭土地有多少面積需移轉過戶，簽約完後被告之
    父親則表示系爭土地之買賣面積過大，不應如兩造所訂立之契約書所載之面積等
    情資為置辯。
三、法院之判斷：
（一）程序方面：原告於訴狀中原僅聲明被告應將系爭土地全部移轉登記與劉月英，
      於訴狀送達被告後，將原訴追加請求被告交付系爭土地與劉月英並為以供擔保
      為條件之假執行宣告，經查均未增加新事實及認定新證據，並不甚礙被告之防
      禦及訴訟之終結，故可認原告所追加之聲明合法，合先敘明。
（二）得心證之理由：原告前揭主張之事實，已據其提出與所述相符之土地買賣契約
      書影本一份、存證信函影本一份、土地登記謄本六份為證，並為被告所自認，
      原告之主張為可採信。被告雖辯稱簽約當時並不明瞭系爭土地有多少面積需移
      轉過戶，簽約完後被告之父親則表示系爭土地之買賣面積過大，不應如兩造所
      訂立之契約書所載之面積等語，而既然被告已明瞭兩造之契約為系爭土地之買
      賣契約書，更親自簽名及蓋章在書面契約上，並參酌被告已將另一筆臺東縣成
      功鎮○○段第七八九地號土地移轉登記給原告指定之劉月英，可認被告應對系
      爭土地之買賣契約內容有相當之認識而後始簽名及蓋章，被告自應受系爭土地
      買賣關係的拘束，故被告前述之抗辯，顯不足採。又兩造所訂立之土地買賣契
      約中記載之兩筆土地面積比土地登記謄本所記載之面積為多，是原告以土地買
      賣之法律關係，請求被告將系爭土地之全部移轉登記並交付與原告所指定之劉
      月英，即無不合，應予准許。原告並陳明願供擔保，聲請宣告假執行，核無不
      合，爰酌定相當擔保金額予以准許。
四、據上論結，原告之訴為有理由，依民事訴訟法第四百三十六條第二項、第七十八
    條、第三百九十條第二項，判決如主文。
中      華      民      國    八十九    年     十二     月     十八     日
                                    臺灣臺東地方法院成功簡易庭
~B法      官  范智達
右為正本係照原本作成
如對本判決上訴須於判決送達後廿日內向本院提出上訴狀
中      華      民      國    八十九    年     十二     月     十八     日
~B法院書記官  李春菊


司法院資訊處製作；財團法人民間司法改革基金會備份。
